臺灣高雄地方法院刑事判決
110年度簡上字第339號
上  訴  人  臺灣高雄地方檢察署檢察官
被      告  黃正翰


                    （另案於法務部矯正署高雄第二監獄執                      行中）
上列上訴人因被告竊盜案件，不服本院中華民國110年10月20日1
10年度簡字第2667號第一審刑事簡易判決（聲請簡易判決處刑案
號：110年度偵字第16737號），提起上訴，本院管轄之第二審合
議庭判決如下：
    主    文
上訴駁回。
    事實及理由
一、本案經本院審理結果，認第一審刑事簡易判決（下稱原審判
    決）之認事用法，均無違誤，量刑亦屬妥適，應予維持。爰
    依刑事訴訟法第455條之1第3項準用同法第373條之規定，引
    用第一審刑事簡易判決書所載之犯罪事實、證據及理由（詳
    如附件）。
二、證據能力之判斷：
    本判決下開所引用具有傳聞證據性質之證據資料，經檢察官
    及被告黃正翰於本院行審理程序時，表示同意作為證據（見
    本院110年度簡上字第339號卷第45頁），本院審酌該等證據
    作成之情況，既無違法取得情事，復無證明力明顯過低等情
    形，認以之作為證據應屬適當，依刑事訴訟法第159條之5第
    1、2項規定，均有證據能力。又本院後述所引用之非供述證
    據部分，與本案均有關聯性，且查無違反法定程序取得之情
    ，依刑事訴訟法第158條之4規定反面解釋，亦具證據能力。
三、檢察官上訴意旨略以：被告並非順手牽羊，而係先打開告訴
    人黃𣡊媗之汽車車門後行竊，其手段不法性顯然更高，更顯
    現其非臨時起意，且犯後未向告訴人道歉或賠償，顯見其犯
    後態度顯屬不佳，原審判決量刑實屬過輕等語。
四、惟查：
  ㈠按刑事審判旨在實現刑罰權分配之正義，故法院對有罪被告
    之科刑，應符合罪刑相當原則，使輕重得宜，罰當其罪，以
    契合社會之法律感情，故刑法第57條明定科刑時應審酌一切
    情狀，尤應注意該條所列各款事項以為科刑輕重之標準，俾
    使法院就個案之量刑，能斟酌至當；然若量刑時已斟酌刑法
    第57條各款所列之情狀，而未逾越法定刑度之範圍，亦無濫
    用權限之情形，則其量刑之輕重，即屬事實審法院得依職權
    自由裁量之事項，不得任意指摘為違法（最高法院75年台上
    字第7033號、72年台上字第6696號判決意旨參照）。又在同
    一犯罪事實與情節，如別無其他加重或減輕之原因，下級審
    量定之刑，亦無過重或失輕之不當情形，則上級審法院對下
    級審法院之職權行使，原則上應予尊重。
  ㈡原審以被告罪證明確，適用刑法第320條第1項、第41條第1 
    項前段，及刑法施行法第1條之1第1項規定，審酌被告行為
    時正值青壯之年，非無謀生能力，竟不思循正當途徑獲取所
    需，率爾竊取告訴人置於車內之側背包，顯見其欠缺尊重他
    人財產權之觀念，所為自應予相應之刑事非難；復審酌被告
    犯後坦承犯行，係高職肄業之教育程度、警詢時自陳無業暨
    所述家庭經濟狀況，並考量告訴人遭竊之側背包價值約新臺
    幣（下同）3萬元，而被告事後並未返還或予以賠償，以及
    其有多項前科，有臺灣高等法院被告前案紀錄表可參，可認
    其並非素行良好之人等一切具體情狀，量處有期徒刑4月，
    並諭知易科罰金之折算標準；另敘明被告竊得之側背包業經
    其透過網路變賣並得款6,000元，此核屬其犯罪所得，又該
    贓款已遭其花用殆盡，此據其於警詢時自承在卷，參以被告
    事後並未向告訴人賠償，為避免被告坐享不法利得，就其變
    賣所得之贓款6,000元，自應宣告沒收，並於全部或一部不
    能沒收或不宜執行沒收時，追徵之。原判決已詳加審認被告
    犯罪之動機、目的、手段、智識程度、品行、生活狀況、坦
    承犯行之態度、被告竊得財物之價值及竊得財物未返還或賠
    償告訴人等情，而於法定刑度範圍內量刑，尚無其他明顯事
    證可認原審上開量刑有何裁量逾越或裁量濫用之明顯違法情
    事，本院認原審已斟酌刑法第57條各款所列事由，其認事用
    法均無違誤，量刑亦無不當，應予維持。檢察官上訴意旨所
    指被告行竊之手段及未與告訴人達成和解或賠償告訴人等節
    ，原審量刑時均已考量在內，被告於本院審理中表示希望與
    告訴人和解，經本院安排調解期日，惟告訴人於調解期日未
    到，經電話聯繫告訴人，其表示因無調解意願，故未到場調
    解，有本院刑事調解案件簡要紀錄表、公務電話紀錄單在卷
    足憑，而民事上請求權與刑事之刑罰權係屬二事，被告迄今
    尚未賠償告訴人之損失，雖可作為被告犯後態度之量刑參考
    ，但並非唯一之考量因素，亦不能僅以被告尚未賠償告訴人
    ，遽認為應再加重被告之刑度，仍應綜合相關情節加以判斷
    。從而，檢察官上訴意旨所指，並無理由，應予駁回。
據上論斷，應依刑事訴訟法第455條之1第1項、第3項、第368 條
、第373條，判決如主文。
本案經檢察官張志杰聲請簡易判決處刑，檢察官郭麗娟到庭執行
職務。
中　　華　　民　　國　　111 　年　　3 　　月　　16　　日
                  刑事第十庭    審判長法　官  曾鈴媖

                                      法  官  蔣文萱

                                      法  官  吳俞玲
以上正本證明與原本無異。
不得上訴。
中　　華　　民　　國　　111 　年　　3 　　月　　16　　日
                                      書記官  張傑琦
【附件：本院110年度簡字第2667號刑事簡易判決1 份】